# 请教陈版：判定是否具有重大影响

提问人：lingtingwyy 时间：2017-12-26 06:37:38
陈版您好！
被投资单位A有三位股东，其中甲持30%，乙持19%，丙持51%，董事会席位 5 席，甲 1 席、乙 1 席、丙 3 席，董事长和总经理均由丙委派，董事会需由2/3以上董事参加，董事会决议需经参会董事1/2以上通过方为有效，在丙方具有绝对控制的前提下，乙方是否能认定为对A公司具有重大影响？ 谢谢陈版

回答人：chenyiwei
请参考《瑞华研究 2010 ～ 2016 汇编》之“问题3-1-46（对持股比例不到20%，但派一名董事的参股公司能否按权益法核算）”。
就你说的情况，建议重点考虑以下问题： 1 、甲、丙双方是否存在关联方关系； 2 、各方股东之间是否存在签订一致行动协议或表决权委托协议的情况； 3 、A公司在技术、市场、采购渠道、管理等方面是否对乙方存在重大依赖，乙方是否具有不可替代的作用；
4 、乙方实际参与A公司财务和经营决策的事实案例。

提问人：lingtingwyy 时间：2017-12-27 08:41:19
陈老师，甲丙之间无关联方关系，股东之间也无一致行动协议或表决权委托协议，A公司对乙方也不存在重大依赖，乙方除州享有董事会独立的表决权以外，其他业务经营并不实际参与。
综合上述情况来看，我认为乙对A公司不具有重大影响，您觉得对吗？

回答人：chenyiwei
这个问题仍存在讨论空间。你的意见也是一种可能的结果。